臺灣桃園地方法院刑事裁定　　　　　　 110年度聲字第2587號
抗　告　人
即　受刑人　吳炳村





上列抗告人即受刑人因定應執行之刑案件，不服本院中華民國11
0 年8 月16日所為110 年度聲字第2587號裁定，提起抗告，本院
裁定如下：
    主  文
抗告駁回。
    理  由
一、抗告意旨略以：抗告人尚有另案經判處拘役，合計所有拘役
    日數為145 日，原裁定日期有誤，請一併查明等語。
二、按抗告期間，除有特別規定外，為5 日，自送達裁定後起算
    。在監獄或看守所之被告，於上訴期間內向監所長官提出上
    訴書狀者，視為上訴期間內之上訴；抗告，除本章有特別規
    定外，準用第三編第一章關於上訴之規定。原審法院認為抗
    告不合法律上之程式或法律上不應准許，或其抗告權已經喪
    失者，應以裁定駁回之。但其不合法律上之程式可補正者，
    應定期間先命補正，刑事訴訟法第406 條前段、第351 條第
    1 項、第419 條、第408 條第1 項分別定有明文。又監所與
    法院間無在途期間可言，是上訴人或抗告人在監獄或看守所
    ，如向該監所長官提出上訴或抗告書狀，因不生扣除在途期
    間之問題，故必在上訴或抗告期間內提出者，始可視為上訴
    或抗告期間內之上訴或抗告；如逾期始向該監所長官提出上
    訴或抗告書狀，即不得視為上訴、抗告期間內之上訴、抗告
    ，雖監所長官即日將上訴、抗告書狀轉送法院收文，因無扣
    除在途期間之可言，其上訴、抗告仍屬已經逾期，此有最高
    法院86年度台抗字第80號裁定要旨可資參照。
三、經查，本件抗告人即受刑人吳炳村因定應執行之刑案件，經
    本院於民國110 年8 月16日以110 年度聲字第2587號裁定其
    應執行拘役60日，該裁定正本已於110 年8 月20日送達法務
    部矯正署臺北監獄，由抗告人親自簽名按捺指印收受，有本
    院送達證書1 份在卷可稽，並經本院調取及核閱該案卷宗無
    訛。又抗告人於收受裁定時係在法務部矯正署臺北監獄執行
    中，有卷附臺灣高等法院被告前案紀錄表可考，其不服本院
    裁定而向該監所長官提出抗告書狀，無庸加計在途期間，則
    其抗告期間，應自送達裁定之翌日即110 年8 月20 日起算5
    日，其抗告期間之末日為110 年8月25日。詎抗告人遲至110
    年9 月8 日始向監所長官提出本件刑事抗告狀，有該狀上法
    務部矯正署臺北監獄收受書狀戳章之戳記可憑，其抗告顯已
    逾抗告期間，揆諸首開法律規定及判決意旨，核屬違背法律
    上之程式，且無從補正，應予駁回。
四、據上論段，應依刑事訴訟法第408 條第1 項前段，裁定如主
    文。
中    華    民    國   110    年    10    月    18    日
                  刑事第十八庭  法  官  姚懿珊
以上正本證明與原本無異。
如不服本裁定，應於裁定送達後5 日內向本院提出抗告狀。
                                書記官  張晏齊
中    華    民    國   110    年    10    月    18    日